臺灣士林地方法院民事裁定
111年度消債清字第40號
債  務  人  邱春生  

上列當事人聲請清算事件，本院裁定如下：
    主  文
債務人應於本裁定送達後二十日內，補提如附件所示文件及資料
到院。
    理  由
一、按債務人聲請清算時，所提出之財產及收入狀況說明書，應
    表明下列事項，並提出證明文件：一、財產目錄，並其性質
    及所在地。二、最近五年是否從事營業活動及平均每月營業
    額。三、收入及必要支出之數額、原因及種類。四、依法應
    受債務人扶養之人，此觀諸消費者債務清理條例第81條第4
    項規定自明。次按，債務人聲請更生或清算不合程式或不備
    其他要件者，法院應以裁定駁回之，但其情形可以補正者，
    法院應定期間先命補正，同條例第8 條定有明文。且法院裁
    定開始清算程序前，得依職權訊問債務人，並得定期命債務
    人據實報告清算聲請前二年內財產變動之狀況，債務人若違
    反前項報告義務者，得駁回之，同條例第82條第1 項、第2
    項亦有明定。
二、查本件債務人具狀聲請清算，漏未提出如附件所示文件及資
    料到院。爰定期命補正，如逾期未補正，則駁回其聲請。
中　　華　　民　　國　　111 　年　　5 　　月　　18　　日
                  民事第三庭  法  官  劉育琳
以上正本係照原本作成。
本件裁定不得抗告。
中　　華　　民　　國　　111 　年　　5 　　月　　18　　日
                              書記官  邱勃英
附件：
    1.債務人前曾參與銀行公會債務協商，應說明當年約定每月
      應還款金額，並提出協商當時所簽立之協議書及無擔保債
      務還款計劃書。
    2.債務人已就上開協商毀諾，應具體說明債務人毀諾之原因
      及日期？就債務人所主張不可歸責於己之事由，致履行協
      商條件有困難之事實提出證據（如非自願離職證明書）。
      另說明毀諾前3個月之每月收入金額。
    3.債務人全戶最新戶籍謄本（記事勿省略）。
　　4.110年度綜合所得稅各類所得資料清單。
    5.說明債務人是否有其他訴訟案件或執行案件於法院繫屬中
      ？若有，應說明繫屬之法院及案號到院。
    6.說明債務人聲請前二年間即民國109年5月至111年4月間有
      無處分名下財產並陳報聲請前二年間財產變動狀況。
    7.提出債務人名下土地之第一類登記謄本及估價報告。該土
      地是否曾被聲請強制執行？如有，請陳報執行法院、案號
      及其相關資料。
    8.請提出債務人名下車輛之行照、車輛目前之價值及估價報
      告。如已報廢，應提出相關證明文件。債務人是否有車貸
      ？如有，請陳報車貸數額及公司名稱。
    9.債務人除郵局存款帳戶外，是否有其他金融機構所開立之
      存款帳戶？如有，請提出自109年5月迄今之存摺封面及內
      頁影本（須附完整內頁資料並補登存摺至本裁定送達日之
      後）。
   10.至中華民國人壽保險商業同業公會聲請債務人之保險資料
      （保險業通報作業資訊系統資料查詢結果表，請提出以債
      務人為「要保人」、「被保險人」之查詢結果），及以債
      務人為要保人之商業保險契約書（含人壽保單及儲蓄性、
      投資性保單），說明投保內容，是否辦理保單質借及金額
      ，並陳報現有保單價值準備金及聲請前二年是否有變更要
      保人之情事。
   11.提供營業小客車行照影本、計程車駕駛人執業登記證，據
      實詳述其駕駛計程車主要營業範圍，自109年5月迄今之每
      月營業日數，每日營業時間，每月營業收入及每月營業成
      本之明細、各細項金額（例如：油費、保養費），並提出
      相關單據。
   12.說明債務人及其共同生活之人是否有領取低收入戶補助、
      租屋津貼、國民年金或其他社會福利津貼、社會救助或補
      助？若有，說明數額及提出相關資料。
   13.提出最新勞工保險被保險人投保資料表，並說明聲請前二
      年內是否曾領取資遣費、退休金、勞保失業給付及金額。
      是否已向勞工保險局申請領取勞保老年給付，請領之日期
      、方式、金額及用途？並提出受領勞保給付之匯款帳戶存
      摺，自受領時起迄今之內頁明細（應補登存摺至本裁定送
      達日）。
   14.債務人之勞保費或國民年金費、健保費繳納收據或明細。
   15.說明債務人戶籍地與債務人之關係，設籍之原因、戶籍地
      之房地為何人所有及現居住成員。
   16.說明債務人目前所居住之房屋地址、坪數、現居住成員及
      如何分擔相關居住費用？若為租賃，應提出房屋租賃契約
      。
   17.債務人家族系統表、戶籍謄本，說明債務人母親所有扶養
      義務人（即其子女）人數、姓名？如何分擔對債務人母親
      之扶養費用？提出債務人母親及所有扶養義務人（即其子
      女）之109至110年度綜合所得稅各類所得資料清單、最新
      財產歸屬清單，並說明父母親及所有扶養義務人之收入狀
      況。
　 18.說明債務人是否有投資基金、期貨、ETF等各項金融商品
      ？如有，請提出該商品現在價值之資料。
   19.債務人之子女是否每月固定給付扶養費？如有，給付金額
      為多少？